

#### **PROFIL**

De formation en gestion et en comptabilité et après 4 ans étant salariée dans des entreprises du domaine du web, je suis actuellement travailleur indépendant en tant que transcriptrice audio/vidéo; LinkedIn ghostwriter et stratège éditorial

Organisation, autonomie et discrétion sont mes mots d'ordre.

#### **CONTACTS**

Portable: 032 66 074 33

Courriel: melliferahello@gmail.com

## **COMPÉTENCES PROFESSIONNELLES**

- Transcription audio/vidéo
- Content marketing ou marketing de contenu
- Brand content ou contenu de marque
- Copywriting ou écriture persuasive
- Storytelling ou écriture narrative

### **COMPÉTENCES LINGUISTIQUES**

- Malgache : langue maternelle

- Français : bilingue

- Anglais : intermédiaire B2

- Coréen : notions (apprentissage) A1

## **CERTIFICATIONS**

- 2016: Advanced English Certificate- CNELA
- 2016: First English Certificate CNELA
- 2014 : Certificat de formation sur la présentation du commerce et les fondements juridiques de l'OMC OMC

#### **CENTRE D'INTÉRÊTS**

- **Lecture** : Membre de l'Institut Français de Madagascar depuis mes 8 ans
- Blogging :
- \* Administrateur d'une page Facebook sur le cinéma coréen
- \* Auteur d'un blog voyage-culture entre Madagascar et la Corée du Sud
- \* Rédactrice TV-Ciné K.Owls
- \* Journaliste honoraire Korea.net
- **Bénévolat** : Monitrice biblique depuis 2012 au sein de l'FJKM et membre du bureau de l'église (trésorière) depuis 2019 pour un mandat de 4 ans.

# SARIAKA NAMPOINA RASOLONJATOVO

Transcriptrice audio/vidéo LinkedIn Ghostwriter Stratège éditorial

## **EXPÉRIENCES PROFESSIONNELLES**

## Transcripteur audio/vidéo

Travailleur indépendant | juin 2017- aujourd'hui

- (Re)transcription de fichiers audio/vidéo de réunions, conférences, entretiens psychologiques, dictées médicales, podcasts audio/vidéo, appels téléphoniques

# LinkedIn Ghoswriter et stratège éditorial

Travailleur indépendant | février 2020 - aujourd'hui

- Plume des dirigeants et des entrepreneurs sur LinkedIn
- Conception de stratégie éditoriale sur LinkedIn

### Créatrice de contenus web et Assistante virtuelle

Physalis SARL | janvier 2017 - novembre 2019

- Rédaction de contenus web pour des sites et des blogs sur des thèmes variés
- Détourage de photos de produits pour un site e-commerce français
- Assister des entrepreneurs français dans leur quotidien en faisant des tâches diverses (gestion de boite mail, gestion des réseaux sociaux, gestion de sites internet...)

### Rédacteur web et opérateur de saisie

Easytech Madagascar | août 2014 - août 2016

- Rédaction de fiches produits et du contenus du site de la société
- Détourage de photos pour des sites e-commerce français
- Saisie de CV d'une plateforme française de recrutement

## **Stagiaire**

Ministère du commerce | février 2014 - avril 2014

Stage obligatoire pour obtention d'une licence professionnelle en commerce

## **Stagiaire**

Ministère de l'aménagement du territoire et de la décentralisation février 2014 - avril 2014

Stage d'observation obligatoire pour un passage en deuxième année de licence en gestion

## **FORMATION**

# Centre National de Télé-Enseignement de Madagascar

- 2016: Master 2 en Gestion, études financières et comptables
- 2015: Master 1 en Gestion, études financières et comptables
- 2014: Diplôme Supérieur d'études en Gestion études financières et comptables
- 2013: Licence Professionnelle es Commerce/ Spécialité Import-Export, Echanges Internationaux
- 2012 : Diplôme de Technicien Supérieur en Commerce International

#### Université privée ACEEM (ESMGC)

- 2010 : Première année en Licence de Gestion

## Lycée Technique ACEEM

- 2009 : Baccalauréat série tertiaire (G2) - Major de promotion